臺灣臺中地方法院交通事件裁定　　　 100年度交聲字第1941號
原處分機關　交通部公路總局臺中區監理所
異　議　人
即受處分人　洪麗鈴
上列異議人即受處分人因違反道路交通管理處罰條例案件，對於
交通部公路總局臺中區監理所於民國100年5月19日所為之處分（
原處分案號：中監違字第裁60-GF0000000號裁決書）聲明異議，
本院裁定如下：
    主    文
異議駁回。
    理    由
一、原處分意旨略以：異議人洪麗鈴駕駛車牌號碼3J-8956號自
    小客車，於民國99年12月22日15時08分許，在臺中市○○路
    153號前，因「紅線臨時停車」之違規，為臺中市政府警察
    局第一分局西區派出所員警以其有違反道路交通管理處罰條
    例第55條第3款規定之行為當場舉發。異議人未於期限內到
    案，原處分機關遂於100年5月19日以中監違字第裁60-GF000
    0000號裁決書處罰鍰新臺幣（下同）600元整，逾期則依裁
    決書處罰主文規定裁處等語。
二、異議人聲明異議意旨略以：異議人於100年1月4日至豐原監
    理站辦理車輛過戶，並告知有違規，但罰單遺失，請窗口小
    姐查詢違規罰單，但窗口小姐說沒罰單，已全繳清，也未告
    知伊到違規窗口再行查詢確認，造成無從繳納導致罰單過期
    而遭高罰，因承辦人員告知錯誤訊息，誤以為罰單已繳納，
    希望能以最低罰額繳款等語。
三、按汽車駕駛人，在設有禁止臨時停車標誌、標線處所臨時停
    車者，處新臺幣300元以上600元以下罰鍰，道路交通管理處
    罰條例第55條第3款定有明文。
四、經查：異議人駕駛車牌號碼3J-8956號自小客車，於99年12
    月22日15時08分許，在臺中市○○路153號劃有紅線之處所
    臨時停車遭警當場舉發之事實，為異議人所不爭執，並有臺
    中市警察局中市警交字第GF0000000號舉發違反道路交通管
    理事件通知單、原處分機關裁決書各1份在卷可稽，則異議
    人確有上開違規事實，洵堪認定。異議人雖以前詞請求改予
    低罰，惟本件違規係警員當場舉發並經駕駛人即異議人簽收
    ，依規定以駕駛人之駕籍證號登錄列管，與車籍違規（車號
    登錄）分開列管，就車輛辦理過戶異動手續時，僅就該車籍
    尚有未清理之違規案件繳清罰款即可，目前尚未實施車、駕
    籍總歸戶規定，車輛過戶並不須清理其他駕駛人違規，此經
    原處分機關以移送書敘明在卷，亦即監理機關係分駕籍違規
    與車籍違規兩種系統列管交通違規案件，彼此並無相通之處
    ，駕籍列管之違規案件是否已經結清，在車輛辦理過戶時並
    非所問，則異議人就系爭車輛辦理過戶時，監理單位僅就該
    過戶車輛是否有違規案件查詢，以利異議人結清辦理過戶，
    自無從由車籍電腦列管資料中得知汽車駕駛人即異議人尚有
    本件違規罰鍰未予結清。再者，異議人既自承知有本件違規
    ，因罰單遺失尚未繳納，衡諸常情，縱當時承辦人員因上揭
    車籍、駕籍分開列管，於異議人辦理車輛過戶時告知其無罰
    單未清，異議人仍應另行詳加查詢確認，以避免逾期未繳而
    遭高罰，其捨此未為，顯然出於僥倖之心態，亦屬有可歸責
    ，則異議人上開所辯，尚難作為本件可撤銷改予低罰之理由
    。
五、綜上所述，異議人確有於前揭時間、地點，在設有禁止臨時
    停車標線處所臨時停車之違規，且於逾舉發通知單上所載之
    應到案期限60日內，始向原處分機關提出申訴，原處分機關
    依道路交通管理處罰條例第55條第3款及違反道路交通管理
    事件統一裁罰基準及處理細則等規定，裁處異議人罰鍰600
    元，經核並無違誤，本件異議為無理由，應予駁回。
六、據上論斷，應依道路交通管理處罰條例第87條第2項，道路
    交通事件處理辦法第18條規定，裁定如主文。
中    華    民    國   100    年    7     月    7     日
                  交通法庭    法  官  巫淑芳
上正本證明與原本無異。
如不服本裁定，應於送達後5日內，向本院提出抗告狀。
                              書記官  莊金屏
中    華    民    國   100    年    7     月    7     日